臺灣嘉義地方法院民事判決
110年度嘉簡字第126號
原      告  高郁騰  
被      告  林宥全  

            羅修廷  


            廖源鑫  


            蔡皓丞即蔡宏昌


上列被告因加重詐欺案件，經原告就本院109年度金訴字第56號
刑事加重詐欺等案件，提起侵權行為損害賠償之刑事附帶民事訴
訟，經本院刑事庭以109年度附民字第150號裁定移送前來，本院
於民國110年4月14日言詞辯論終結，判決如下：
    主      文
被告應該連帶給付原告新臺幣（下同）119,030元，以及被告林
宥全從民國109年5月29日起，被告羅修廷從民國109年5月28日起
，被告廖源鑫從民國109年6月10日起，被告蔡皓丞從民國109年6
月9日起，均到清償日止，按照年息百分之5計算的利息。
本判決可以假執行。
    事實及理由
一、被告均經合法通知，沒有在言詞辯論期日到場，本件也沒有
    民事訴訟法第386條各款規定的情形，因此，本院依照原告
    的聲請，在只有原告一方到場辯論的情形下作成判決。
二、原告主張：
（一）被告羅修廷於民國107年11月間某日；被告蔡皓丞即蔡宏
      昌（下稱被告蔡皓丞）於108年2月間；被告廖源鑫於107
      年10月間某日；被告林宥全於108年1月間（下稱被告4人
      ），應允參與綽號「救肺散」「大盜」、「煥榮」、「風
      生水起」、「小凱」、「貝吉塔」、「卡爾」等成年男子
      所主持、操縱、指揮以實施詐術為手段、具有持續性及牟
      利性的有結構性組織的詐欺集團。被告羅修廷負責招募車
      手、發放車手提款卡及收水等工作；被告蔡皓丞擔任車手
      頭及與上手水房聯繫等工作；被告廖源鑫擔任招募車手等
      工作；被告林宥全擔任車手的工作，負責持金融卡提領詐
      騙贓款。
（二）綽號「救肺散」「大盜」、「煥榮」、「風生水起」、「
      小凱」、「貝吉塔」、「卡爾」等成年男子自108年1月間
      某日起，共同基於指揮詐欺犯罪組織的犯意聯絡，由「大
      盜」擔任以實施詐術為手段、具有持續性及牟利性的有結
      構性詐欺集團組織的控機職務，在微信群組中發布該詐欺
      集團成員所告知經電信話務機房詐騙被害人已匯至詐騙帳
      戶得手的情形，用以指揮車手頭監督車手提領贓款，並由
      收水人員收取贓款等事宜。詐欺方式為先由該詐欺集團成
      員向「詐騙帳戶」的提款卡持有人即訴外人蔡佩庭取得帳
      戶0000000000000000號金融帳戶（下稱系爭帳戶）的提款
      卡後，再由該詐欺集團成員向原告佯稱上網購物，因工作
      人員作業疏失致重複扣款，需至ATM操作解除設定的詐騙
      方法，對原告為詐欺行為，導致原告陷於錯誤而於108年3
      月4日分次匯款共計金額119,925元至系爭帳戶。後由「大
      盜」在微信群組中發布該詐欺集團成員告知原告已匯入款
      項至系爭帳戶，由被告林宥全前往嘉義市文化路郵局嘉義
      市○○路000號提領「款項」共119,030元後交與廖源鑫、蔡
      皓丞、羅修廷。因此，依共同侵權行為的法律關係，請求
      被告4人連帶賠償提領的款項119,030元等語。並聲明：⒈
      被告應連帶給付原告119,030元，及自起訴狀繕本送達翌
      日起至清償日止，按照年息百分之5計算的利息。⒉願供擔
      保，請准宣告假執行。
三、被告4人沒有在言詞辯論期日到場或提出書狀做任何爭執。
四、得心證的理由
（一）原告主張被告4人及其所屬詐欺集團與成員共同詐欺原告
      ，導致原告受有119,030元財產上損害，且被告4人所涉共
      同詐欺取財罪已經本院判決有罪等情形，有本院109年度
      金訴字第56號刑事判決書在卷可佐（本院卷第9到131頁）
      ，並經本院依職權調取上開刑事案件全卷查閱無訛，原告
      主張的事實可以相信為真正。
（二）按因故意或過失，不法侵害他人之權利者，負損害賠償責
      任。故意以背於善良風俗之方法，加損害於他人者亦同；
      數人共同不法侵害他人之權利者，連帶負損害賠償責任；
      不能知其中孰為加害人者，亦同。造意人及幫助人，視為
      共同行為人，民法第184條第1項、第185條分別有明文規
      定。
（三）被告4人參與詐騙集團，對原告實施詐騙行為，並提領119
      ,030元，已如前述，依照前開民法第185條規定，是共同
      不法侵害原告的財產權，為共同侵權行為人，應對原告所
      受損害應負連帶賠償責任。所以，原告依共同侵權行為的
      法律關係，請求被告4人連帶賠償119,030元，應屬有據。
（四）按給付無確定期限者，債務人於債權人得請求給付時，經
      其催告而未為給付，自受催告時起，負遲延責任，其經債
      權人起訴而送達訴狀者，與催告有同一之效力；遲延之債
      務，以支付金錢為標的者，債權人得請求依法定利率計算
      之遲延利息；應付利息之債務，其利率未經約定，亦無法
      律可據者，週年利率為百分之5，民法第229條第2項、第2
      33條第1項前段、第203條分別有明文。本件原告依侵權行
      為請求被告4人連帶給付損害賠償，屬於給付無確定期限
      ，經原告提起刑事附帶民事訴訟，起訴狀繕本送達被告4
      人，被告4人到目前為止均未給付。因此，原告請求被告4
      人自刑事附帶民事起訴狀繕本送達翌日即被告林宥全從10
      9年5月29日起，被告羅修廷從109年5月28日起，被告廖源
      鑫從109年6月10日起，被告蔡皓丞從109年6月9日起，均
      到清償日止，按照年息百分之5計算的利息，與上開規定
      相符，應予准許。
五、本件是就民事訴訟法第427條第1項規定適用簡易程序所為被
    告敗訴的判決，依照同法第389條第1項第3款規定，應該依
    職權宣告假執行。原告雖然也陳明願供擔保請准宣告假執行
    ，但是原告所為關於他勝訴部分的假執行聲明，應該只是促
    請法院注意依職權宣告假執行的性質，就此部分聲明，本院
    不另外為准許或駁回的諭知。
六、本件訴訟是原告提起刑事附帶民事訴訟，由本院刑事庭依刑
    事訴訟法第505條第1項規定移送前來，依同條第2項規定免
    繳納裁判費，此外，亦無其他訴訟費用支出，就不為訴訟費
    用負擔之諭知，附此敘明。
中　　華　　民　　國　　110 　年　　4 　　月　　30　　日
                  臺灣嘉義地方法院嘉義簡易庭
                                  法　官　吳芙蓉
以上正本係照原本作成。
如對本判決上訴，須於判決送達後20日內向本庭（嘉義市文化路
308之1號）提出上訴狀（均須按他造當事人之人數附繕本）。
中　　華　　民　　國　　110 　年　　4 　　月　　30　　日
                                  書記官  葉芳如